臺灣橋頭地方法院民事判決　　　　　　 110年度勞簡字第36號
原　　　告　廖秋香　
被　　　告　浩亞企業股份有限公司

法定代理人　張雪芬　

上列當事人間請求給付薪資等事件，本院於民國111 年1月6日言
詞辯論終結，判決如下：
    主  文
被告應給付原告新臺幣壹拾壹萬伍仟貳佰肆拾貳元，及自民國一
一○年十月二十四日起至清償日止，按週年利率百分之五計算之
利息。
被告應提撥新臺幣壹萬貳仟玖佰陸拾元至原告於勞工保險局設立
之勞工退休金專戶。
原告其餘之訴駁回。
訴訟費用由被告負擔。
本判決第一項得假執行。但被告如以新臺幣壹拾壹萬伍仟貳佰肆
拾貳元為原告預供擔保後，得免為假執行。
本判決第二項得假執行。但被告如以新臺幣壹萬貳仟玖佰陸拾元
為原告預供擔保後，得免為假執行。
    事實及理由
壹、程序部分：
一、被告經合法通知，未於言詞辯論期日到場，核無民事訴訟法
    第386 條各款所列情形，爰依原告之聲請，由其一造辯論而
    為判決。
二、按訴狀送達後，原告不得將原訴變更或追加他訴。但擴張或
    減縮應受判決事項之聲明者，不在此限，民事訴訟法第 255
    條第1項第3款定有明文。本件原告起訴原聲明：被告應給付
    原告新臺幣（下同）138,512 元，及自起訴狀繕本送達被告
    翌日起至清償日止，按年息5%計算之利息（本院卷第11頁）
    。嗣原告於本院審理中先後變更請求金額為109,378元及128
    ,738元（本院卷第33、54頁），經核屬減縮或擴張應受判決
    事項之聲明，與上述規定相符，應予准許。
貳、實體部分：
一、原告主張：原告自民國106 年9月1日起受僱於被告，擔任專
    櫃人員，110 年11月30日被告以虧損或業務緊縮為由，終止
    與原告之僱傭關係，並發給非自願離職證明書。惟原告基本
    月薪25,000元（因無佐證資料，同意以勞保投保薪資24,000
    元為計算基準），110年5至8月被告僅實付原告薪資各8,500
    元、8,594元、12,564元、7,500元，尚短付原告薪資59,378
    元；又原告尚有8天特別休假未休，應折算工資6,400元，被
    告並未給付；另被告亦未給付原告資遣費50,000元及110年3
    至11月以勞保投保薪資24,000元計算之6%勞退金12,960元，
    合計128,738 元。因此，依法提起本件訴訟等語，並聲明：
    被告應給付原告128,738 元，及自起訴狀繕本送達被告翌日
    起至清償日止，按年息5%計算之利息。
二、被告未於言詞辯論期日到場，亦未提出書狀作何聲明或陳述
    。
三、本院之判斷：
  ㈠按當事人主張之事實，經他造於言詞辯論時自認者，無庸舉
    證；當事人對於他造主張之事實，於言詞辯論時不爭執者，
    視同自認。但因他項陳述可認為爭執者，不在此限。當事人
    對於他造主張之事實，已於相當時期受合法之通知，而於言
    詞辯論期日不到場，亦未提出準備書狀爭執者，準用第1 項
    之規定。但不到場之當事人係依公示送達通知者，不在此限
    ，民事訴訟法第279條第1項、第280條第1、3 項分別定有明
    文。本件原告主張106年9月1日起受僱於被告，110年11月30
    日被告以虧損或業務緊縮為由，終止與原告之僱傭關係，並
    發給非自願離職證明書；原告每月勞保投保薪資為24,000元
    ，110 年5至8月被告僅實付原告薪資各8,500元、8,594元、
    12,564元、7,500元；原告尚有8天特別休假未休，被告並未
    給付原告110 年5至8月短付之薪資、特休未休折算工資、資
    遣費及110年3至11月以勞保投保薪資24,000元計算之6%勞退
    金12,960元等情，業據提出與其所述相符之勞保投保資料、
    非自願離職證明書、原告薪資轉存存摺節本為證（本院卷第
    37至41、56、66頁），而被告已於相當時期受合法通知，未
    於言詞辯論期日到場，亦未提出書狀爭執，依民事訴訟法第
    280條第1、3 項之規定，視同自認原告主張之事實。又僱主
    應備置勞工工資清冊；勞工請求之事件，僱主就其依法令應
    備置之文書，有提出之義務；當事人無正當理由不從法院提
    出文書之命令，法院得認依該證物應證之事實為真實，勞動
    基準法（下稱勞基法）第23條第2 項、勞動事件法第35條、
    第36條第1、5 項亦有明文。本院於審理中曾函請被告於110
    年11月2日庭前1週提出原告110 年1至9月受領薪資明細、出
    勤紀錄及特休請假資料（本院卷第19頁），經合法送達後（
    本院卷第27、29頁），被告亦未遵期提出，則本院依上開規
    定，亦得認原告主張之被告積欠薪資、特休未休折算工資、
    資遣費及短撥勞退金等事實為真。是本院綜合上開事證，堪
    認原告主張之上開事實為真。
  ㈡次按工資由勞雇雙方議定之，但不得低於基本工資；工資應
    全額直接給付勞工，為勞動基準法（下稱勞基法）第21條第
    1項、第22條第2項所明定。本件原告受僱於被告，於110年5
    至8 月被告僅實付原告薪資各8,500元、8,594元、12,564元
    、7,500元，有如前述，則原告請求以其勞保投保薪資24,00
    0元為準計算之短付工資，於58,842元（計算式：24,000 元
    ×4月－8,500元－8,594元－12,564元－7,500元＝58,842元
    ）範圍內，應屬有據。
  ㈢又按勞工在同一雇主或事業單位，繼續工作滿一定期間者，
    應依下列規定給予特別休假：6個月以上1年未滿者，3 日
    ，1年以上2年未滿者，7日，2年以上3 年未滿者，10日
    ，3年以上5年未滿者，每年14日，5 年以上10年未滿者
    ，每年15日，10年以上者，每1年加給1日，加至30日為止
    ；勞工之特別休假，因年度終結或契約終止而未休之日數，
    雇主應發給工資，勞基法第38條第1、4項亦有明文。原告於
    106年9月1日到職，110 年應有特別休假14天，原告尚有8天
    特別休假未休，亦如前述。是原告於任職期間應休之特別休
    假既有8日未休，依前開勞基法第38條第4項規定應於契約終
    止時，由雇主折算發給工資，則以原告同意之勞保投保薪資
    每月24,000元為準，換算每日薪資800 元（計算式：24,000
    元÷30日＝800 元）計，原告請求被告給付特別休假未休折
    算工資6,400元（計算式：800元×8天＝6,400元），尚屬有
    據。
  ㈣再按虧損或業務緊縮時，雇主得預告勞工終止勞動契約；雇
    主依勞基法第16條終止勞動契約者，應依下列規定發給勞工
    資遣費：在同一雇主之事業單位繼續工作，每滿1 年發給
    相當於1 個月平均工資之資遣費。依前款計算之剩餘月數
    ，或工作未滿1年者，以比例計給之。未滿1個月者以1 個月
    計，為勞基法第11條第1項第2款、第17條第1 項所分別明定
    。又勞工適用本條例之退休金制度者，適用本條例後之工作
    年資，於勞動契約依勞基法第11條、第13條但書、第14條及
    第20條或職業災害勞工保護法第23條、第24條規定終止時，
    其資遣費由雇主按其工作年資，每滿1年發給2分之1 個月之
    平均工資，未滿1年者，以比例計給；最高以發給6個月平均
    工資為限，不適用勞基法第17條之規定，勞工退休金條例（
    下稱勞退條例）第12條第1 項亦有明定。如前所述，原告自
    106年9月1日起受僱於被告，110年11月30日被告以虧損或業
    務緊縮為由終止與原告之僱傭關係，依前揭規定，原告自得
    請求被告給付資遣費，則以原告年資4年3月，並以原告同意
    之勞保投保薪資24,000元為平均薪資計，原告得請求被告給
    付之資遣費為51,000元【24,000元×(4＋3/12月)×1/2＝51
    ,000元】。原告僅請求被告給付50,000元，自屬有據。
  ㈤另按勞退條例之適用對象為適用勞基法之本國籍勞工。雇主
    應為適用本條例之勞工，按月提繳退休金，儲存於勞保局設
    立之勞退金個人專戶。雇主應為第7條第1項規定之勞工負擔
    提繳之退休金，不得低於勞工每月工資6%。前4 項所定每月
    工資，由中央主管機關擬訂月提繳工資分級表，報請行政院
    核定之，勞退條例第6條第1項、第7條第1項第1 款、第14條
    第1項、第5項亦有明文。而勞退條例制訂目的，係為增進勞
    工退休生活保障，加強勞雇關係，促進社會及經濟發展，雇
    主如未依勞退條例之規定，按月提繳或足額提繳勞退金者，
    於勞工尚不得請領退休金之情形，亦得請求雇主將未提繳或
    未足額提繳之金額繳納至其退休金專戶，以回復原狀（最高
    法院101 年度台上字第1602號判決要旨參照）。本件被告並
    未為原告提撥110年3至11月以勞保投保薪資24,000元計算之
    6%勞退金12,960元（計算式：24,000 元×6%×9月＝12,960
    元），有如前述，惟原告尚未達可請領退休金之條件，僅能
    請求回復原狀。故依前揭規定及說明，原告請求被告補提撥
    110年3至11月以勞保投保薪資24,000元計算之勞退金12,960
    元至其勞退金專戶，亦屬有據。
四、綜上所述，原告依兩造間勞動契約關係及前揭勞基法及勞退
    條例規定，請求被告應給付原告115,242 元（計算式：短付
    工資58,842 元＋特休未休折算工資6,400元＋資遣費50,000
    元＝115,242元），及自起訴狀繕本送達翌日即110年10月24
    日起至清償日止，按週年利率5%計算之利息；暨請求被告應
    提撥12,960元至原告於勞保局設立之勞退金專戶，均為有理
    由，應予准許。逾此範圍之請求，則無理由，應予駁回。本
    件主文第1、2項原告勝訴部分，係就勞工之給付請求，為雇
    主敗訴之判決，依勞動事件法第44條第1 項規定，應依職權
    宣告假執行，併依同條第2 項規定，依職權酌定擔保金額，
    宣告被告供擔保後，得免為假執行。
五、據上論結，本件原告之訴為一部有理由，一部無理由。依民
    事訴訟法第385條第1項前段、第79條，勞動事件法第44條第
    1、2項，判決如主文。
中    華    民    國   111    年     1    月    14    日
                    勞動法庭  法  官  陳景裕
以上正本係照原本作成。
如對本判決上訴，須於判決送達後20日內向本院提出上訴狀。如
委任律師提起上訴者，應一併繳納上訴審裁判費。
中    華    民    國   111    年     1    月    14    日
                              書記官  黃國忠